臺灣臺中地方法院刑事判決　　　96年度易字第4622號
公　訴　人　臺灣臺中地方法院檢察署檢察官
被　　　告　甲○○
上列被告因毒品危害防制條例案件，檢察官提起公訴（九十六年
度毒偵字第四四七七號），本院判決如下：
    主    文
甲○○施用第二級毒品，累犯，處有期徒刑玖月。扣案之玻璃燈
吸食器壹個及塑膠空袋壹個，均沒收。
    事    實
一、甲○○前因施用毒品案件，經本院裁定送觀察、勒戒後，認
    無繼續施用毒品之傾向，於民國九十年六月八日釋放，並由
    臺灣臺中地方法院檢察署檢察官以九十年度毒偵字第一六○
    四號為不起訴處分確定。復因施用第二級毒品案件，經本院
    於民國九十三年七月十五日，以九十三年度易字第七五六號
    判處有期徒刑六月確定，嗣於同年十二月十六日易科罰金執
    行完畢。詎猶不知悔改，復基於施用第二級毒品之犯意，於
    九十六年八月十日十三時五十分許，在停放於臺中縣清水鎮
    鰲峰里清水公園內產業道路上之車牌號碼二六五三－ＧＡ自
    小客車上，以玻璃燈燒烤方式，施用第二級毒品安非他命一
    次。為警於同日十三時五十分許，在上開地點當場查獲，並
    扣得玻璃燈吸食器及塑膠空袋各一個。
二、案經臺中縣警察局清水分局報告臺灣臺中地方法院檢察署檢
    察官偵查起訴。
 　 理    由
一、訊據被告於本院審理中矢口否認有何上揭施用第二級毒品安
    非他命之犯行，並辯稱伊是因為不想牽扯別人，所以才於警
    詢、偵查中承認施用安非他命犯行云云。經查：
（一）查獲本件犯行之警員曹倩鍾於九十六年八月十日十三時五
      十分許執行巡邏勤務，行經臺中縣清水鎮清水公園產業道
      路時，發現車牌號碼二六五三－ＧＡ號自小客車，停放於
      該路段，而被告坐於該車輛駕駛座內，正在吸食安非他命
      。被告看到警員立即將玻璃燈炮吸食器一個棄置於汽車副
      駕駛座腳踏板上，當時警員觸摸該玻璃燈炮吸食器時，仍
      呈現溫熱狀態，且經警方於駕駛座旁查扣塑膠袋一個等情
      ，有職務報告書乙份在卷可證。
（二）被告於警詢及偵查中均自承於上揭時、地有施用第二級毒
      品安非他命之事實，且查車牌號碼二六三五－ＧＡ自小客
      車為被告所有，供被告平日工作上所使用乙節為被告於本
      院審理中所自承。於案發當日，警方自該車輛上扣得玻璃
      燈吸食器一個及塑膠空袋一個等情，復有扣押筆錄、扣押
      物品清單在卷可稽，堪認被告於偵查中自白施用第二級毒
      品安非他命應與事實相符，而較為可採。
（三）被告經警查獲採集其尿液送中山醫學大學附設醫院檢驗科
      藥物檢測中心檢驗，結果安非他命、甲基安非他命雖呈陰
      性反應，惟依據行政院衛生署所訂定之「濫用藥物尿液檢
      驗機構認可基準」，尿液檢體中濫用藥物或其代謝物之濃
      度高於或等於下列濃度（即閾值）時，認定該藥物之存在
      （即陽性）... 尿液檢驗結果依該標準判定陽性者，表示
      尿液中藥物濃度高於或等於閾值，可確認曾服用該藥物；
      而判定為陰性者，則表示尿液中濃度低於閾值或未檢出，
      不完全表示未曾服用該藥物，此有行政院衛生署管制藥品
      管理局九十年九月十三日管檢字第九八○六四號函文函釋
      在案。而本件被告之尿液，確實檢出安非他命及甲基安非
      他命濃度分別係八四ng/ml及三一三一ng/ml，有中山醫學
      大學附設醫院檢驗科藥物檢測中心所出具之尿液檢驗報告
      一紙在卷可參，該數值雖低於安非他命、甲基安非他命得
      被判定為陽性之閾值濃度，乃因被告於甫施用之際，即為
      警當場查獲，是其尿液中所檢出之安非他命、甲基安非他
      命之數值低於判定為陽性之閾值濃度。
（四）被告前因施用毒品案件，經本院裁定送觀察、勒戒後，認
      無繼續施用毒品之傾向，於九十年六月八日釋放，並由臺
      灣臺中地方法院檢察署檢察官以九十年度毒偵字第一六○
      四號為不起訴處分確定。復因施用第二級毒品案件，經本
      院於九十三年七月十五日，以九十三年度易字第七五六號
      判處有期徒刑六月確定，有臺灣高等法院被告前案紀錄表
      、臺灣臺中地方法院檢察署刑案資料查註紀錄表及被告在
      監在押查詢表各一份在卷可憑。綜上所述，被告所辯顯為
      卸責之詞，不足採信，本案事證明確，被告施用第二級毒
      品安非他命犯行洵堪認定。
二、核被告所為，係犯毒品危害防制條例第十條第二項之施用第
    二級毒品罪。被告施用第二級毒品前後，持有第二級毒品之
    低度行為，應為其施用之高度行為所吸收，不另論罪。查，
    被告前於因施用毒品案件，經本院判處有期徒刑六月確定，
    甫於九十三年十二月十六日執行完畢，其於受有期徒刑執行
    完畢後五年以內再故意犯本件有期徒刑以上之罪，為累犯，
    應依刑法第四十七條第一項規定，加重其刑。爰審酌被告前
    有上揭施用毒品案件前科，素行不佳，竟無視於毒品對於自
    身健康之戕害及國家對於杜絕毒品犯罪之禁令，猶施用毒品
    不輟，再為本案犯行，惡性不輕，且犯後否認犯行之態度等
    一切情狀，量處如主文所示之刑。又扣案之玻璃燈泡吸食器
    、塑膠空袋各一個係被告所有供施用第二級毒品所用之物，
    業據被告於偵查中供明在卷，應宣告沒收之。
據上論斷，應依刑事訴訟法第二百九十九條第一項前段，毒品危
害防制條例第十條第二項，刑法第第四十七條第一項、第三十八
條第一項第二款，判決如主文。
本案經檢察官乙○○到庭執行職務。
中　　華　　民　　國　　96　　年　　10　　月　　9 　　日
                  刑事第十六庭  法  官  周玉蘭
上正本證明與原本無異。
如不服本判決，應於判決送達後十日內向本院提出上訴狀，上訴
於臺灣高等法院臺中分院 (須附繕本)。
                                書記官  許素珍
中　　華　　民　　國　　96　　年　　10　　月　　9 　　日
附錄論罪科刑法條：
毒品危害防制條例第十條第二項：
施用第二級毒品者，處三年以下有期徒刑。
